【裁判字號】    95,易,653
【裁判日期】    950825
【裁判案由】    竊盜
【裁判全文】
臺灣高雄地方法院刑事判決               95年度易字第653號
公  訴  人  臺灣高雄地方法院檢察署檢察官
被      告  子○○
上列被告因竊盜案件，經檢察官提起公訴（95年度偵字第7614號
、第7978號）及移送併案審理（95年度偵字第10124 號、第1510
9 號、第18537 號），嗣因被告就被訴事實為有罪之陳述，經本
院合議庭裁定由受命法官獨任適用簡式審判程序審理，本院判決
如下：
    主  文
子○○連續攜帶兇器竊盜，處有期徒刑壹年陸月。扣案之鑰匙陸
支沒收之。
    事  實
一、子○○基於意圖為自己不法所有之概括犯意，與吳嘉郎（另
    案偵辦）或單獨，或共同基於竊盜之犯意聯絡，自民國95年
    2 月23日上午7 時許起至同年4 月4 日下午1 時10分許止，
    於附表所示之時、地，以附表所示之方法、工具，連續竊取
    附表所示之財物。嗣先於附表編號3 所示之時、地，竊取附
    表編號3 所示之數據機5 部，而甫將上開數據機置放在其所
    竊如附表編號2 所示之車牌號碼WGZ-132 號輕型機車腳踏板
    上而欲離去之際，為警查獲，並扣得子○○所有並供其行竊
    使用之鑰匙1 支；復於95年3 月8 日下午5 時40分許，在高
    雄市○○區○○路與十全路口，因騎乘所竊如附表編號4 所
    示之輕型機車，為警查獲，並扣得子○○所有並供其行竊使
    用之鑰匙1 支；又於附表編號5 所示之時、地竊取財物，經
    辛○○報警調閱現場監視錄影帶，而循線查悉；另於附表編
    號9 所示時、地竊取財物，經警在車牌號碼UL-0911 號自用
    小客車上，採得子○○之指紋後，而查知上情。末於附表編
    號12所示時、地竊取財物，經癸○○報警處理，為警於95年
    4 月4 日下午1 時40分許，在高雄市鼓山區○○○路與華安
    街口一未完工透天厝工地3 樓查獲，並扣得子○○所有並供
    其行竊使用之鑰匙4 支，始悉全情。
二、案經被害人戊○○訴由高雄市政府警察局三民第一分局、三
    民第二分局、鼓山分局報請臺灣高雄地方法院檢察署檢察官
    偵查起訴及移送併案審理。
    理  由
壹、程序方面：
    按本案被告子○○所犯係死刑、無期徒刑、最輕本刑為3 年
    以上有期徒刑以外之罪，其於準備程序就前揭被訴事實為有
    罪之陳述，經受命法官告知簡式審判程序之旨，並聽取其與
    公訴人之意見後，本院認無不得或不宜改依簡式審判程序進
    行之情事，依刑事訴訟法第273 條之1 第項、第284 條之1
    規定，裁定本案由受命法官獨任進行簡式審判程序，合先敘
    明。
貳、實體方面：
一、上揭犯罪事實，業據被告子○○迭於警詢、偵訊及本院審理
    時供承不諱，復有附表「所憑積極證據欄」所示證據足佐，
    足徵被告之任意性自白核與事實相符，本案事證明確，被告
    前揭犯行，均洵堪認定。
二、查被告行為後，刑法業於94年2 月2 日經總統以華總一義字
    第09400014901 號令修正公布，並於95年7 月1 日施行，刑
    法施行法第1 條之1 亦於95年6 月14日經總統以華總一義字
    第09500085181 號令公布施行，參酌最高法院95年5 月23日
    刑事庭第8 次會議決議，修正後刑法第2 條第1 項之規定，
    係規範行為後法律變更所生新舊法律比較適用之準據法，於
    修正後刑法施行後，應適用修正後刑法第2 條第1 項之規定
    ，為「從舊從輕」之比較。另於比較時應就罪刑有關之共犯
    、未遂犯、想像競合犯、牽連犯、連續犯、結合犯，以及累
    犯加重、自首減輕暨其他法定加減原因（如身分加減）與加
    減比例等一切情形，本於統一性及整體性原則，綜其全部罪
    刑之結果而為比較。本院審酌：
（一）刑法第28條共犯修正施行前規定「2 人以上共同實施犯罪
      之行為者，皆為正犯」，修正施行後規定「2 人以上共同
      實行犯罪之行為者，皆為正犯」，修法後將完全未參與犯
      罪行為之實行之陰謀共同正犯及預備共同正犯刪除。而本
      案被告與吳嘉郎於本案如附表編號12所示犯行，有犯意聯
      絡及行為分擔，被告並已著手於犯罪行為，屬實行犯行之
      正犯，不論依修正前之刑法第28條，或修正後之刑法第28
      條之規定，均構成共同正犯，對被告而言並無有利或不利
      之情形，自不生新舊法比較之問題，應逕依修正前之刑法
      第28條，論以共同正犯。
（二）次查，修正後刑法第56條規定，業已刪除連續犯之規定。
      故連續數行為而犯同一罪名，依修正前刑法第56條規定，
      應以一罪論，但得加重其刑；而依修正後規定，則已無連
      續犯可資適用，即應將各次犯行以數罪併合處罰。是以適
      用修正前關於連續犯之規定，自係較為有利。
（三）修正前刑法分則有關罰金刑之貨幣單位係銀元，且依修正
      前刑法第33條第5 款規定，罰金刑為1 銀元以上，而有關
      罰金倍數之調整及銀元與新臺幣之折算標準，訂有「罰金
      罰鍰提高標準條例」及「現行法規所定貨幣單位折算新臺
      幣條例」，除罰金以1 銀元折算3 元新臺幣外，並將72年
      6 月26日以前修正之刑法部分條文罰金數額提高為10倍，
      其後修正者則不再提高倍數，亦即刑法分則各罪罰金數額
      視前開情形分別提高為30倍或3 倍。考量新刑法施行後，
      不再適用「現行法規所定貨幣單位折算新臺幣條例」，為
      使罰金數額趨於一致，遂增訂刑法施行法第1 條之1 ，將
      刑法各分則編所定罰金之貨幣單位均改為新臺幣，且修正
      後刑法第33條第5 款將罰金刑提高為新臺幣1 千元以上，
      則修正後刑法分則編各罪所定罰金刑之最高數額，於修正
      前後並無不同，惟罰金刑之最低數額，則較修正前提高，
      依修正後刑法第2 條第1 項規定，自應以修正前之規定較
      為有利。
（四）綜上所述，就95年7 月1 日修正施行前後之刑法相關條文
      ，經綜合全部罪刑而為比較之結果，本案應依刑法第2 條
      第1 項前段規定，一體適用修正前即被告行為時之刑法及
      罰金罰鍰提高標準條例規定，應予敘明。
三、按刑法第321 條第1 項第3 款之攜帶兇器竊盜罪，係以行為
    人攜帶兇器竊盜為其加重條件，此所謂兇器，其種類並無限
    制，凡客觀上足對人之生命、身體、安全構成威脅，具有危
    險性之兇器均屬之，且祇須行竊時攜帶此種具有危險性之兇
    器為已足，並不以攜帶之初有行兇之意圖或有使用作竊盜工
    具為必要（最高法院79年度臺上字第5253號判例參照）。查
    本案被告持以行竊之螺絲起子1 支，質地堅硬有銳角，復可
    供人單手緊握持以對外攻擊，如用以施暴、脅迫、抵抗，依
    一般社會觀念，已足使人之生命、身體、安全受有危害，自
    堪認為兇器。核被告於附表編號1 、2 、4 至12所為，係犯
    刑法第320 條第1 項之竊盜罪，於附表編號3 所為，係犯刑
    法第321 條第1 項第3 款之攜帶兇器竊盜罪。被告與吳嘉郎
    就附表編號12竊盜犯行，有犯意之聯絡及行為之分擔，為共
    同正犯。又被告多次竊盜犯行，時間緊接、方法相近，觸犯
    基本構成犯罪要件相同之罪名，顯係基於概括犯意反覆為之
    ，應依修正前刑法第56條之規定論以情節較重之攜帶兇器竊
    盜1 罪，並依法加重其刑。至檢察官移送併案審理部分（95
    年度偵字第10124 號、第15109 號、第18537 號），即被告
    於附表編號1 、5 至12所示之竊盜犯行，雖均未據起訴，惟
    與已起訴論罪科刑部分（即附表編號2 至4 部分），有連續
    犯之裁判上一罪關係，為起訴效力所及，既經查明，本院自
    得一併審究，附此敘明。爰審酌被告正值青壯，不思以合法
    途徑獲取所需，恣意竊取他人財物，造成告訴人及被害人之
    損失非輕，且所犯竊盜犯行達十餘件，本不宜輕宥，惟念及
    被告犯後坦承犯行，態度尚可，及其犯罪之目的、動機、手
    段等一切情狀，量處如主文所示之刑，以示懲儆。扣案之鑰
    匙6 支，係被告所有用以行竊之工具，業據被告供述在卷，
    爰依刑法第38條第1 項第2 款之規定宣告沒收之。至扣案之
    螺絲起子1 支並非被告所有之物，業據被告於本院審理供稱
    明確，爰不為沒收之宣告，附此敘明。
據上論斷，應依刑事訴訟法第273 條之1 第1 項、第284 條之1
、第299 條第1 項前段，刑法第2 條第1 項前段、第321 條第1
項第3 款、第38條第1 項第2 款、修正前刑法第56條，判決如主
文。
本案經檢察官趙期正到庭執行職務。
中    華    民    國    95    年    8     月    25    日
                  刑事第九庭    法  官  謝梨敏
以上正本證明與原本無異。
如不服本判決，應於判決送達後10日內，向本院提出上訴狀。
                                書記官  林志衡
中    華    民    國    95    年    8     月    25    日
附錄本案論罪科刑法條：
刑法第321條
犯竊盜罪而有左列情形之一者，處6月以上、5年以下有期徒刑：
一  於夜間侵入住宅或有人居住之建築物、船艦或隱匿其內而犯
    之者。
二  毀越門扇、牆垣或其他安全設備而犯之者。
三  攜帶兇器而犯之者。
四  結夥三人以上而犯之者。
五  乘火災、水災或其他災害之際而犯之者。
六  在車站或埠頭而犯之者。
前項之未遂犯罰之。
附表：
┌──┬─────┬─────┬─────┬─────┐
│編號│犯罪時間  │ 犯罪地點 │ 犯罪手法 │ 所憑積極 │
│    │          │          │          │ 證    據 │
├──┼─────┼─────┼─────┼─────┤
│ 1  │95年2 月23│高雄市鼓山│竊取庚○○│1.證人即被│
│    │日上午7 時│區○○○路│所有之車牌│害人庚○○│
│    │許        │953巷口   │號碼XTK-39│於警詢時之│
│    │          │          │2 號（檢察│指述      │
│    │          │          │官併案意旨│2.扣案之鑰│
│    │          │          │書誤載為XJ│匙4支     │
│    │          │          │G-465 號）│3.車輛竊盜│
│    │          │          │重型機車得│、車牌失竊│
│    │          │          │手        │資料個別查│
│    │          │          │          │詢報表-查 │
│    │          │          │          │詢車輛認可│
│    │          │          │          │資料1 紙  │
├──┼─────┼─────┼─────┼─────┤
│ 2  │95年3 月5 │高雄市三民│持其所有之│1.證人即被│
│    │日凌晨1 時│區○○街與│鑰匙1 支竊│害人丙○○│
│    │30分許    │安寧街口  │取丙○○所│於警詢時之│
│    │          │          │有之車牌號│指述      │
│    │          │          │碼WGZ-132 │2.扣案之自│
│    │          │          │號輕型機車│備鑰匙1支 │
│    │          │          │得手      │3.車籍作業│
│    │          │          │          │系統- 查詢│
│    │          │          │          │認可資料1 │
│    │          │          │          │紙        │
│    │          │          │          │4.相片9張 │
│    │          │          │          │5.贓物認領│
│    │          │          │          │保管單1紙 │
│    │          │          │          │          │
├──┼─────┼─────┼─────┼─────┤
│ 3  │95年3 月5 │高雄市三民│持非其所有│1.證人即被│
│    │日凌晨2 時│區○○○街│客觀上足以│害人壬○○│
│    │50分許    │（檢察官起│對人之生命│於警詢時之│
│    │          │訴書誤載為│、身體安全│指述      │
│    │          │熱河街）54│構成威脅，│2.扣案之螺│
│    │          │號前      │具有危險性│絲起子1支 │
│    │          │          │之螺絲起子│3.贓物認領│
│    │          │          │1 支，撬開│保管單1紙 │
│    │          │          │壬○○所有│4.相片9張 │
│    │          │          │之車牌號碼│          │
│    │          │          │YI -5125號│          │
│    │          │          │自小貨車右│          │
│    │          │          │側滑門車窗│          │
│    │          │          │（未致毀損│          │
│    │          │          │），竊得車│          │
│    │          │          │內數據機5 │          │
│    │          │          │部（型號：│          │
│    │          │          │T07L022-T0│          │
│    │          │          │7A）得手  │          │
├──┼─────┼─────┼─────┼─────┤
│ 4  │95年3 月8 │高雄市三民│持其所有之│1.告訴人莊│
│    │日下午3 時│區○○街8 │鑰匙1 支竊│淑惠於警詢│
│    │許        │-4號前    │取戊○○所│時之指訴  │
│    │          │          │有之車牌號│2.車籍作業│
│    │          │          │碼ZBG-105 │系統- 查詢│
│    │          │          │號輕型機車│認可資料1 │
│    │          │          │得手      │紙        │
│    │          │          │          │3.扣案之鑰│
│    │          │          │          │匙1支     │
│    │          │          │          │4.贓物認領│
│    │          │          │          │保管單1 紙│
│    │          │          │          │5.相片2張 │
├──┼─────┼─────┼─────┼─────┤
│ 5  │95年3 月13│高雄市鼓山│見辛○○所│1.證人即被│
│    │日中午12時│區○○○路│使用之車牌│害人辛○○│
│    │50分許    │1990巷1 弄│號碼EEZ-72│於警詢時之│
│    │          │3 號前    │6 號輕型機│指述      │
│    │          │          │車鑰匙插在│2.證人陳文│
│    │          │          │置物箱鑰匙│旭於警詢時│
│    │          │          │孔上未拔起│之證述    │
│    │          │          │之際，以該│3.監視錄影│
│    │          │          │鑰匙開啟電│帶翻拍照片│
│    │          │          │門竊取上開│4 張      │
│    │          │          │機車得手  │4.高雄市政│
│    │          │          │          │府警察局鼓│
│    │          │          │          │山分局車輛│
│    │          │          │          │協尋電腦輸│
│    │          │          │          │入單1紙   │
│    │          │          │          │5.車輛竊盜│
│    │          │          │          │、車牌失竊│
│    │          │          │          │資料個別查│
│    │          │          │          │詢報表- 查│
│    │          │          │          │詢車輛認可│
│    │          │          │          │資料1紙   │
├──┼─────┼─────┼─────┼─────┤
│ 6  │95年3 月17│高雄市鼓山│竊取己○○│1.證人即被│
│    │日下午5 時│區○○路17│所有之車牌│害人己○○│
│    │許        │2號前     │號碼SCH-94│於警詢時之│
│    │          │          │2 號輕型機│指述      │
│    │          │          │車得手（檢│2.扣案之鑰│
│    │          │          │察官併案意│匙4支     │
│    │          │          │旨書誤載為│3.贓物認領│
│    │          │          │重型機車）│保管單1紙 │
│    │          │          │          │4.高雄市政│
│    │          │          │          │府警察局鼓│
│    │          │          │          │山分局（尋│
│    │          │          │          │獲）電腦輸│
│    │          │          │          │入單1紙   │
│    │          │          │          │          │
├──┼─────┼─────┼─────┼─────┤
│ 7  │95年3 月20│高雄市鼓山│竊取誼林交│1.證人郭淑│
│    │日上午6 時│區○○路  │通有限公司│枝於警詢時│
│    │許        │115號前   │所有之車牌│之證述    │
│    │          │          │號碼XLT-05│2.扣案之鑰│
│    │          │          │1 號重型機│匙4支     │
│    │          │          │車得手    │3.高雄市政│
│    │          │          │          │府警察局鼓│
│    │          │          │          │山分局（尋│
│    │          │          │          │獲）電腦輸│
│    │          │          │          │入單1紙   │
├──┼─────┼─────┼─────┼─────┤
│ 8  │95年3 月21│高雄市鼓山│竊取丁○○│1.證人即被│
│    │日        │區○○路15│所有之車牌│害人丁○○│
│    │          │7號前     │號碼OIU-43│於警詢時之│
│    │          │          │9 號重型機│指述      │
│    │          │          │車得手（檢│2.扣案之鑰│
│    │          │          │察官併案意│匙4支     │
│    │          │          │旨書誤載為│3.贓物認領│
│    │          │          │XVB- 012號│保管單1紙 │
│    │          │          │）        │4.高雄市政│
│    │          │          │          │府警察局三│
│    │          │          │          │民第一分局│
│    │          │          │          │（尋獲）受│
│    │          │          │          │理報案單1 │
│    │          │          │          │紙        │
│    │          │          │          │          │
├──┼─────┼─────┼─────┼─────┤
│ 9  │95年3 月22│高雄市三民│徒手開啟蘇│1.證人蘇健│
│    │日晚間10時│區○○街1 │健忠（檢察│忠於警詢時│
│    │許        │巷與昌平街│官併案意旨│之證述    │
│    │          │口        │書誤載為蘇│2.內政部警│
│    │          │          │建忠）任職│政署刑事警│
│    │          │          │之盛大電梯│察局95年6 │
│    │          │          │工程公司所│月7 日刑紋│
│    │          │          │有之車牌號│字第095006│
│    │          │          │碼UL -0911│0920號鑑驗│
│    │          │          │號自小客車│書1份     │
│    │          │          │車窗，竊取│          │
│    │          │          │置放在上開│          │
│    │          │          │車輛內之客│          │
│    │          │          │戶名單、表│          │
│    │          │          │單、工具箱│          │
│    │          │          │1 只（內有│          │
│    │          │          │起子9 支、│          │
│    │          │          │扳手17支、│          │
│    │          │          │鉗子5 支、│          │
│    │          │          │鑽頭9 支、│          │
│    │          │          │攻牙器5 支│          │
│    │          │          │、電錶1 臺│          │
│    │          │          │）        │          │
├──┼─────┼─────┼─────┼─────┤
│ 10 │95年3 月24│高雄市鼓山│竊取乙○○│1.贓物認領│
│    │日        │區○○○路│所有之車牌│保管單1 紙│
│    │          │953-2號前 │號碼NIE-45│2.扣案之鑰│
│    │          │          │0 號重型機│匙4 支    │
│    │          │          │車得手    │3.高雄市政│
│    │          │          │          │府警察局鼓│
│    │          │          │          │山分局（尋│
│    │          │          │          │獲）電腦輸│
│    │          │          │          │入單1紙   │
├──┼─────┼─────┼─────┼─────┤
│    │95年4 月3 │高雄市三民│竊取吳佩芬│1.證人即被│
│ 11 │日上午11時│區○○○路│所有、由吳│害人甲○○│
│    │許（檢察官│276號前   │昭毅使用之│於警詢時之│
│    │併案意旨書│          │車牌號碼XW│指述      │
│    │誤載為4 月│          │Q-280 號重│2.扣案之鑰│
│    │4 日）    │          │型機車得手│匙4支     │
│    │          │          │          │3.贓物認領│
│    │          │          │          │保管單1紙 │
│    │          │          │          │4.車籍作業│
│    │          │          │          │系統- 查詢│
│    │          │          │          │認可資料1 │
│    │          │          │          │紙        │
│    │          │          │          │5.相片1張 │
│    │          │          │          │          │
├──┼─────┼─────┼─────┼─────┤
│    │95年4 月4 │高雄市鼓山│子○○與吳│1.證人即被│
│ 12 │日下午1 時│區○○道路│嘉郎共同基│害人癸○○│
│    │10分許    │與龍水一街│於意圖為自│於警詢時之│
│    │          │口停車場  │己不法所有│指述      │
│    │          │          │之犯意聯絡│2.贓物認領│
│    │          │          │，推由穆世│保管單1紙 │
│    │          │          │明開啟黃琳│3.採證相片│
│    │          │          │竣所駕駛之│1張       │
│    │          │          │工作車車門│          │
│    │          │          │，徒手竊取│          │
│    │          │          │癸○○所有│          │
│    │          │          │置於工作車│          │
│    │          │          │內之汽動扳│          │
│    │          │          │手1 支    │          │
└──┴─────┴─────┴─────┴─────┘


司法院資訊處製作；財團法人民間司法改革基金會備份。
